臺灣桃園地方法院刑事裁定
111年度提字第3號
聲請人  即
被逮捕  人  王郁升


上列聲請人因聲請提審案件，向本院聲請提審，本院裁定如下：
    主  文
聲請駁回，王郁升並解返桃園市政府警察局八德分局四維派出所
。
    理  由
一、聲請人即被逮補人王郁升(下稱聲請人)之聲請意旨略以：臺
    灣新北地方法院(下稱新北地院)的案子只是小案子，我都住
    家裡，沒有收到開庭通知，新北地院就通緝我，這樣不對，
    而且警察是拿私人手機來說我是通緝犯，我爭執逮捕的合法
    性等詞。
二、人民被法院以外之任何機關逮捕、拘禁時，其本人或他人得
    向逮捕、拘禁地之地方法院聲請提審；法院審查後，認為不
    應逮捕、拘禁者，應即裁定釋放；認為應予逮捕、拘禁者，
    以裁定駁回之，並將被逮捕、拘禁人解返原解交之機關，提
    審法第1條第1項前段、第9條第1項分別定有明文。故提審制
    度僅係法院即時審查逮捕、拘禁程序之合法性之制度，非在
    認定被逮捕、拘禁人有無被逮捕、拘禁之本案實體原因及有
    無被逮捕、拘禁之必要性，其採行之證據法則，僅以自由證
    明為已足。又通緝經通知或公告後，檢察官、司法警察官得
    拘提被告或逕行逮捕之，刑事訴訟法第87條第1項亦有明定
    。
二、經查：聲請人因涉毀損案件，經新北地院發布通緝後，員警
    於民國111年1月17日上午10時12分許，在桃園市八德區桃德
    路與國二橋下，對騎乘腳踏車之聲請人，出示螢幕上載明其
    已經通緝之警用小電腦，表明其已被通緝，其回稱「通緝就
    通緝」，而員警因其不相信自己遭通緝，再請警察同事傳送
    其遭通緝之報表到該員警私人手機，出示給其閱覽後，即依
    刑事訴訟法第87條第1項規定，將其逮捕、帶回派出所，有
    臺灣高等法院通緝紀錄表、查捕逃犯作業查詢報表、桃園市
    政府警察局八德分局執行逮捕、拘禁告知本人通知書、員警
    密錄器檔案經本院當庭勘驗之結果附卷可查，並經員警到庭
    陳述在案，是依上開說明，本件逮捕程序並無違誤，且可認
    定，其於上開勘驗前所宣稱員警的警用小電腦「沒有寫說我
    通緝」等詞，乃屬不實。至於其有無被逮捕、拘禁之本案實
    體原因及有無被逮捕、拘禁之必要性，均非本件所得審究。
    從而，聲請人本件聲請為無理由，應予駁回，其並應解返原
    解交之機關。
三、聲請人雖係緝獲到案，但以其遭逮捕處所係在桃園市八德區
    內，與其位於桃園市八德區之上開住處距離不遠之情觀之，
    其自述均住於家中，無逃避上開案件之意等詞，非顯不可信
    ，併此敘明。
四、依提審法第9條第1項後段，裁定如主文。
中　　華　　民　　國　　111 　年　　1 　　月　　17　　日
            刑事第十庭    法　官　徐漢堂
以上正本證明與原本無異。
如不服本裁定，應於裁定送達後10 日內向本院提出抗告狀。
　　　　　　　　　　　　　書記官　侯儀偵
中　　華　　民　　國　　111 　年　　1 　　月　　17　　日